臺灣臺北地方法院民事簡易判決
111年度北簡字第1146號
原      告  唐興林  
訴訟代理人  李采霓律師(法扶律師)
被      告  鄭凱元  
訴訟代理人  江大容  
複  代理人  洪羣傑  
上列當事人間請求損害賠償事件，原告提起刑事附帶民事訴訟，
經本院刑事庭以110年度審交附民字第312號裁定移送前來，本院
於中華民國111年4月26日言詞辯論終結，判決如下：
    主      文
被告應給付原告新臺幣壹佰玖拾肆萬零伍佰元，及自民國一百一
十年九月三十日起至清償日止，按週年利率百分之五計算之利息
。
原告其餘之訴駁回。
訴訟費用新臺幣壹仟元由被告負擔百分之九十五，餘由原告負擔
。
本判決第一項得假執行。但被告以新臺幣壹佰玖拾肆萬零伍佰元
為原告預供擔保，得免為假執行。
原告其餘假執行之聲請駁回。
    事實及理由
一、原告主張：被告於民國108年8月25日15時4分許，騎乘車牌
    號碼000-000號普通重型機車(下稱系爭肇事機車)，沿臺北
    市信義區市民大道西往東方向行駛，行經臺北市信義區市○○
    道0段00號對面時，因未保持與前車之安全距離，及行經閃
    光號誌路口時未減速慢行，而撞及沿同車道行駛之原告所騎
    乘之車牌號碼000-000號普通重型機車(下稱系爭機車)，致
    原告人車倒地，因而受有外傷性蜘蛛膜下腔出血、右肩及四
    肢多處撕裂傷、右側臗骨及上頷骨骨折、左尺骨骨折、右後
    十字韌帶撕裂性骨折之傷害，及系爭機車受損，並因此支出
    醫療費用新臺幣(下同)209,531元、工作損失967,200元、車
    損15,520元、看謢費用277,500元、醫療用品費用12,536元
    、未來支出之醫療費用37,980元、交通費用22,065元，並請
    求精神慰撫金500,000元，合計2,042,332元，爰依民法第18
    4第1、2項、第191之2條前段、第193條第1項、第195條規定
    ，請求被告賠償2,042,332元，為此提起本件訴訟等語，並
    聲明：㈠被告應給付原告2,042,332元，及自起訴狀繕本送達
    翌日起至清償日止，按週年利率5%計算之利息。㈡願供擔保
    請准宣告假執行。
二、被告則以：對於醫藥費209,531元、工作損失967,200元、醫
    療用品費用12,536元、未來支出之醫療費用37,980元、交通
    費用22,065元，均沒有意見，車損15,520元部分要折舊，對
    看護費用一天2,500元沒有意見，但認為應該只有70天，慰
    撫金500,000元之請求過高等語，資為抗辯，並聲明：駁回
    原告之訴。
三、本院得心證之理由： 
  ㈠原告主張被告於前揭時、地，騎乘系爭肇事機車，因未保持
    與前車之安全距離，及行經閃光號誌路口時未減速慢行而撞
    及系爭機車，致原告人、車倒地，因而受有外傷性蜘蛛膜下
    腔出血、右肩及四肢多處撕裂傷、右側臗骨及上頷骨骨折、
    左尺骨骨折、右後十字韌帶撕裂性骨折之傷害，業據提出國
    泰綜合醫院診斷證明書（見本院110年度審交附民字第312號
    卷第13頁，下稱附民卷)、臺北市車輛行車事故鑑定會鑑定
    意見書為證(見本院卷第61-63頁），復經本院依職權向臺北
    市政府警察交通大隊調閱道路交通事故初步分析研判表、道
    路交通事故現場圖、道路交通事故補充資料表、道路交通事
    故談話紀錄表、道路交通事故調查報告表㈠㈡、道路交通事故
    事人登記聯單、道路交通事故肇事人自首情形紀錄表、道路
    交通事故照片黏貼紀錄表為憑（見本院卷第21-39頁)；又原
    告曾以同上事實，對被告提起過失傷害告訴，經本院刑事庭
    以110年度審交簡字第183號刑事判決判決被告犯過失傷害罪
    ，處有期徒刑3月，如易科罰金，以1,000元折算1日，亦有
    該刑事判決可稽（見本院卷第13-17頁），復本院依職權調
    閱該刑事判決案卷審查屬實，堪認原告上開主張為真實，則
    被告應負本件肇事責任，故被告應負侵權行為責任。
  ㈡按因故意或過失不法侵害他人之權利者，負損害賠償責任；
    不法侵害他人之身體或健康者，對於被害人因此喪失或減少
    勞動能力，或增加生活上之需要時，應負損害賠償責任；不
    法侵害他人之身體、健康、名譽、自由、信用、隱私、貞操
    ，或不法侵害其他人格法益而情節重大者，被害人雖非財產
    上之損害，亦得請求賠償相當之金額，民法第184條第1項前
    段、第193條第1項、第195條第1項前段，分別定有明文。又
    按不法侵害他人之人格權，被害人受有非財產上損害，請求
    加害人賠償相當金額之慰撫金時，法院對於慰撫金之量定，
    應斟酌實際加害情形、所造成之影響、被害人痛苦之程度、
    兩造之身分地位、經濟情形及其他各種狀況，以核定相當之
    數額（最高法院47年台上字第1221號、51年台上字第223號
    判決要旨參照）。本件被告應對原告負賠償責任，已如前述
    ，茲就原告請求之各項損害賠償，審核如下：
  ⒈醫療費用部分：
　　原告主張支出醫療費用209,531元，並提出國泰綜合醫院醫
    療費用收據為據（見附民卷第29-59頁），復被告自陳對醫
    療費用沒有意見(見本院卷第121頁)，故原告請求給付醫療
    費用209,531元，洵屬有據。 
  ⒉工作損失部分：
　　原告主張自109年8月25日至110年9月16日期間因本件事故請
    假無法工作，受有薪資損失967,200元(計算式：80600×12＝9
    67200)，並提出收入證明書(見附民卷第61頁)、在職證明書
    、在職薪資證明書、員工休假證明書、各類所得扣繳暨免扣
    繳憑單、薪資簽收單為據(見本院卷第93-97、155、159頁)
    ，復被告自陳對原告上開期間無法工作沒有意見，且對每月
    收入80,600元不爭執(見本院卷第171、172頁)，故原告請求
    工作損失967,200元，亦洵屬有據。
　⒊車損部分：
　　原告主張支出系爭機車修繕費用15,520元，並提出估單為據
    (見支令卷第63頁)，次按不法毀損他人之物者，應向被害人
    賠償其物因毀損所減少之價值，為民法第196條所明定。而
    所謂請求賠償物被毀損所減少之價額，得以修復費用為估定
    標準，但以必要者為限，例如修理材料以新品換舊品，應予
    折舊（參見最高法院77年度第9次民事庭會議決議）。經查
    ，原告主張系爭車輛必要修繕費用包括工資費用3,500元、
    零件費用11,220元、拖運費800元，依前揭說明，系爭車輛
    之修復既以新零件更換被毀損之舊零件，自應將零件折舊部
    分予以扣除。而依行政院所頒「固定資產耐用年數表」及「
    固定資產折舊率表」之規定，機器腳踏車之耐用年數為3年
    ，依定率遞減法每年折舊536/1000，且固定資產提列折舊採
    用定率遞減法則者，以1年為計算單位，其使用期限未滿1年
    者，按實際使用之月數相當於全年之比例計算之，不滿1月
    者，以1月計，且其最後1年之折舊額，加歷年折舊累計額，
    其總和不得超過該資產成本原額之9/10。準此，系爭機車出
    廠日為103年5月，有系爭機車行車執照可憑（見本院卷第55
    頁），至事故發生日即109年8月25日止，實際使用年數已逾
    3年，則系爭機車零件費用扣除折舊後之費用為1,122元（計
    算式：11220×1/10＝1122），故原告請求給付系爭機車修復
    費用5,422元(計算式：1122＋3500＋800＝5422)，洵屬有據，
    超過部分，則屬無據。
　⒋看護費用部分：　
　　原告主張由母親、妻子、兒子輪流看護，以每日看護費2,50
    0元計算，請求賠償看護費277,500元(計算式：2500×111＝27
    7500)，並提出看護費用行情表為據(見附民卷第69頁)，被
    告自陳對每日看護費2,500元沒意見，但認為應該只有70天(
    見本院卷第122頁)，次查，原告於109年8月25日急診住院，
    同年9月1日出院，醫囑專人照護4週，110年1月10日再度開
    刀，同年月15日出院，110年2月26日門診時醫囑專人照護4
    週，有國泰綜合醫院診斷證明書可參(見附民卷第65、67頁)
    ，觀上開醫囑，原告於110年2月26日門診後仍有需專人照護
    4週之必要，則110年1月15日開刀後，110年2月26日門診前
    之期間即110年1月16日至111年2月25日止，計41日，亦認應
    有專人看護之必要，則原告得請求看護期間為111日(計算式
    ：8+28+6+41+28＝111)，故原告得請求看護費用為277,500元
    (計算式：2500×111＝277500)，被告辯稱原告看護期間為70
    天云云，尚非可採。
　⒌醫療用品費用部分：　
　　原告主張支醫療輔具等費用12,536元，並提出統一發票、電
    子發票證明聯為據(見附民卷第73-75頁)，復被告自陳對醫
    療用品費用12,536元沒有意見(見本院卷第122頁)，故原告
    請求醫療用品費用12,536元，亦洵屬有據。
　⒍未來支出之醫療費用部分：
　　原告主張復健科後續1年需1星期回診1次，需回診48次，每
    次看診費用720元，骨科後續1年需2個月回診1次，需回診6
    次，每次看診費用570元，合計37,980元(計算式：720×48＋5
    70×6＝37980)，復被告自陳對未來醫療費用37,980元沒有意
    見(見本院卷第122頁)，故原告請求未來支出之醫療費用37,
    980元，亦洵屬有據。
　⒎交通費用部分：
　　原告主張支出計程車費22,065元，並提出計程車乘車證明及
    計程車費收據為據(見附民卷第77-82頁)，復被告自陳對交
    通費22,065元沒有意見(見本院卷第122頁)，故原告請求交
    通費用22,065元，亦洵屬有據。　
　⒏精神慰撫金部分：
　　原告主張因本件事故而受有外傷性蜘蛛膜下腔出血、右肩及
    四肢多處撕裂傷、右側臗骨及上頷骨骨折、左尺骨骨折、右
    後十字韌帶撕裂性骨折之傷害，有國泰綜合醫院診斷證明書
    可查(見附民卷第13頁)，請求賠償精神慰撫金50,000元，經
    查，原告主張因被告前揭行為，致其身體受有前揭傷害，受
    有精神上痛苦，應為社會生活一般人之正常感受，依民法第
    195條第1項前段規定，原告自得請求被告賠償非財產上之損
    害。本院審酌原告為國中畢業，於本件事故發生時，任職捷
    元室內裝修有限公司木工部門擔任木工，每月薪資80,600元
    ，有原告之在職證明書及在職薪資證明書可參(見本院卷第9
    3、95頁)，被告於109年度之所得及財產，亦有被告之稅務
    電子閘門財產所得調件明細表可考(見限閱卷)，併審酌被告
    加害程度、原告所受精神痛苦程度及本件損害發生原因等一
    切情狀，認原告請求賠償精神慰撫金500,000元尚屬適當，
    被告空言原告請求精神慰撫金過高云云，仍非可採。
  ⒐復按因汽車交通事故致受害人傷害或死亡者，不論加害人有
    無過失，請求權人得依本法規定向保險人請求保險給付或向
    財團法人汽車交通事故特別補償基金請求補償；保險人依本
    法規定所為之保險給付，視為被保險人損害賠償金額之一部
    分；被保險人受賠償請求時，得扣除之，強制汽車責任保險
    法第7條、第32條亦定有明文。原告陳報已領取強制險保險
    金91,734元，亦有富邦產物保險股份有限公司匯款資料可考
    (見本院卷第91頁)，依上開規定，原告請求之金額應扣除強
    制險理賠金額91,734元。
　⒑從而，原告得請求賠償之金額為1,940,500元(計算式：20953
    1＋967200＋5422＋277500＋12536＋37980＋22065＋000000000000＝
    0000000)。
  ㈢末按遲延之債務，以支付金錢為標的者，債權人得請求依法
    定利率計算之遲延利息；應付利息之債務，其利率未經約定
    ，亦無法律可據者，週年利率為百分之五；給付無確定期限
    者，債務人於債權人得請求給付時，經其催告而未為給付，
    自受催告時起，負遲延責任。其經債權人起訴而送達訴狀，
    或依督促程序送達支付命令，或為其他相類之行為者，與催
    告有同一之效力，民法第233條第1項前段、第203條、第229
    條第2項分別有明文規定。本件原告之請求，核屬無確定期
    限之給付，自應經原告催告未為給付，被告始負遲延責任。
    準此，原告請求被告給付自起訴狀繕本送達翌日即110年9月
    30日（見附民卷第93頁）起至清償日止，按週年利率5%計算
    之利息，核無不合，併予准許。
四、綜上所述，原告據以提起本訴，請求被告給付1,940,500元
    ，及自起訴狀繕本送達翌日即110年9月30日起至清償日止，
    按週年利率5%計算之利息，為有理由，應予准許，逾此範圍
    之請求，為無理由，應予駁回。
五、本件原告勝訴部分係就民事訴訟法第427條訴訟適用簡易程
    序所為被告敗訴之判決，依同法第389條第1項第3款規定，
    應依職權宣告假執行，並依同法第392條第2項規定，依聲請
    宣告被告如預供擔保，得免為假執行。至原告敗訴部分，其
    假執行之聲請亦失所附麗，應併予駁回。
六、本件事證已臻明確，兩造其餘攻擊防禦方法及證據，核與判
    決之結果不生影響，爰不一一論列，併此敘明。
七、訴訟費用負擔之依據：民事訴訟法第79條。本件訴訟費用額
    ，依後附計算書確定如主文第3項所示金額。
中　　華　　民　　國　　111 　年　　5 　　月　　10　　日
                  臺北簡易庭    法  官  葉藍鸚
訴訟費用計算書
項　　    目               金　額（新臺幣）　　   備　註
第一審裁判費   　 　　     1,000元
合　　　　計　　　         1,000元
以上正本係照原本作成。
如不服本判決，應於判決送達後20日內向本庭提出上訴狀（須按
他造當事人之人數附繕本）。如委任律師提起上訴者，應一併繳
納上訴審裁判費。
中　　華　　民　　國　　111 　年　　5 　　月　　10　　日
                                書記官  林錫欽